TRỊNH NHƯ QUÂN



THÀNH PHỐ HỒ CHÍ MINH, QUẬN GÒ VẤP |

MUC TIÊU

Mục tiêu ngắn hạn: mong muốn có được công ty làm việc, áp dụng những kiến thức đã học vào công việc thực tế. Sau 3 tháng thử việc, trở thành nhân viên chính thức của công ty

Mục tiêu dài hạn: duy trì tốt phong độ làm việc, tích lũy được những kinh nghiệm thực tế. Sau 3 năm được làm ở những vị trí cao hơn.

KỸ NĂNG

- Kỹ năng nghiên cứu và viết pháp lý
- Dịch các văn bản pháp lý, nghiên cứu kiểm tra hợp đồng
- Giao tiếp bằng lời nói và văn bản bằng Tiếng Anh và Tiếng Việt
- Tin học văn phòng: Microsoft Word, Microsoft Excel, PowerPonit

KINH NGHIỆM

Công Ty TNHH Vĩnh Tiến Long | Thực Tập Sinh

TP. Hồ Chí Minh | 03.2023 - 09.2023

- Hỗ trợ soạn thảo hợp đồng mua bán khóa điện tử bằng Tiếng Anh và Tiếng Việt
- Review và kiểm tra nội dung hợp đồng đúng với các quy định của pháp luật
- Nghiên cứu và viết các bài nghiên cứu pháp lý

Tòa án Nhân Dân Quận 10 | Thực tập Sinh

TP. Hồ Chí Minh | 03.2024 - 04.2024

- Hỗ trợ Thư ký soạn thảo các loại văn bản như Thông báo về phiên họp giao nộp, tiếp cận công khai chứng cứ, Giấy triệu tập hồ sơ dân sự sơ thẩm, ...
- Tiến hành nghiên cứu, phân tích, sắp xếp các hồ sơ dân sự, hình sự, hôn nhân tại tòa án
- Kiểm tra các tài liệu, chứng cứ theo thứ tự bút lục. Hỗ trợ Thư ký trình các văn bản Thẩm phán ký, đóng dấu

Công ty Luật YKVN | Thực Tập Sinh

TP. Hồ Chí Minh | **05.2024 - 07.2024**

- Hỗ trợ soạn thảo các loại hợp đồng trong nhiều lĩnh vực như M&A, bất động sản, lao động bằng Tiếng Anh và Tiếng Việt
- Review, kiểm tra, sắp xếp các tài liệu về hình sự, dân sự nhằm hỗ trợ quá trình bào chữa, điều tra, tố tụng hình sự, dân sự tại tòa án
- Nghiên cứu, tìm hiểu các vấn đề pháp lý xảy ra trong quá trình tố tụng như vấn đề về di chúc, hình sự, dân sự, kinh doanh, doanh nghiệp, ...
- Thực hiện thủ tục cấp Giấy chứng nhận đăng ký đầu tư hoặc điều chỉnh Giấy chứng nhận đăng ký đầu tư, Thủ tục thực hiện hoạt động đầu tư theo hình thức góp vốn mua cổ phần đối với nhà đầu tư nước ngoài, ...

HOC VẤN

Đại học Luật TP. Hồ Chí Minh | Cử nhân ngành Luật Thương mại Quốc Tế

TP. Hồ Chí Minh | 2020 - 2024

Tốt nghiệp loại Khá
Chứng Chỉ: Ielts 7.0

• GPA: 2.5